臺灣臺北地方法院刑事判決
110年度審交易字第535號
公  訴  人  臺灣臺北地方檢察署檢察官
被      告  林進鴻


上列被告因過失傷害案件，經檢察官提起公訴（110年度調偵字
第1569號）後，被告於本院審理中就被訴事實為有罪之陳述，經
檢察官聲請改依協商程序而為判決，本院予以同意，判決如下：
    主      文
林進鴻犯過失傷害罪，處罰金新臺幣拾萬元，如易服勞役，以新
臺幣壹仟元折算壹日，緩刑貳年，緩刑期間應給付告訴人蔡欣妤
新臺幣捌萬元，付款方式如下：自一一０年十二月起，按月於每
月五日給付新臺幣壹萬參仟元（最後一期一一一年五月五日給付
新臺幣壹萬伍仟元），至全部清償止，如有一期未付，視為全部
到期，以上款項應匯款至告訴人指定之帳戶。
    事實及理由
一、本件犯罪事實及證據，除引用附件檢察官起訴書之記載外，
    另據被告於本院審理時坦承犯行，核其自白，與起訴書所載
    事證相符，可認屬實，本案事證明確，被告犯行堪予認定，
    應依法論科。
二、論罪科刑：　
　  核被告所為，係犯刑法第284條前段過失傷害罪。依認罪協
    商結果判決如主文所示，並諭知易服勞役之折算標準。
三、附記事項：　　
　㈠被告前未曾因故意犯罪受有期徒刑以上刑之宣告，有臺灣高
    等法院被告前案紀錄表一份在卷可稽，本院認經此偵、審程
    序及科刑宣告後，當知所警惕，無再犯之虞，所宣告之刑以
    暫不執行為適當，依刑法第74條第1項第1款規定，併予緩刑
    諭知，以啟自新，並命被告向被害人給付如主文所示之金額
    ，且此部分依同法第74條第4項之規定得為民事強制執行名
    義，又依同法第75條之1第1項第4款之規定，受緩刑之宣告
    而違反上開本院所定負擔情節重大，足認原宣告之緩刑難收
    其預期效果，而有執行刑罰之必要者，得撤銷其宣告，併為
    說明。
　㈡本案刑事附帶民事移送民事庭，將來判決主文勝訴定讞金額
    如高於新臺幣（下同）8萬元，被告針對第一項合意內容之8
    萬元可主張抵銷，但民事判決勝訴理由，如已將8萬元扣除
    ，被告不得主張抵銷。如民事判決主文勝訴定讞金額低於8
    萬元，被告就低於8萬元之差額，不得請求返還。
四、除有刑事訴訟法第455條之4第1項第1款於本訊問程序終結前
    ，被告撤銷協商合意或檢察官撤回協商聲請者；第2款被告
    協商之意思非出於自由意志者；第4款被告所犯之罪非第455
    條之2第1項所定得以協商判決者；第6款被告有其他較重之
    裁判上一罪之犯罪事實者；第7款法院認應諭知免刑或免訴
    、不受理者情形之一，及違反同條第2項「法院應於協商合
    意範圍內為判決；法院為協商判決所科之刑，以宣告緩刑或
    2年以下有期徒刑、拘役或罰金為限」之規定者外，檢察官
    與被告均不得上訴。如有前述得上訴之情形，得自收受判決
    送達之翌日起20日內，向本院提出上訴書狀，上訴於第二審
    法院，併予敘明。
據上論斷，應依刑事訴訟法第455條之2第1項、第455條之8、第4
54條、第455條，刑法第284條前段、第42條第3項、第74條第1項
第1款、第2項第3款，判決處刑如主文。
本案經檢察官許文琪提起公訴、檢察官邱曉華到庭執行職務。
中    華    民    國    111   年     1     月    6    日
                  刑事第二十庭    法  官  洪英花
以上正本證明與原本無異。
不得上訴。
                                  書記官  洪啟瑞
中    華    民    國    111   年     1     月    7    日
附錄本案論罪科刑依據法條全文：
中華民國刑法第284條
因過失傷害人者，處一年以下有期徒刑、拘役或十萬元以下罰金
；致重傷者，處三年以下有期徒刑、拘役或三十萬元以下罰金。
附件：
臺灣臺北地方檢察署檢察官起訴書
                                   110年度調偵字第1569號
　　被　　　告　林進鴻　男　50歲（民國00年00月0日生）
　　　　　　　　　　　　住新北市○○區○○路00巷0弄0號4
                          樓
　　　　　　　　　　　　國民身分證統一編號：Z000000000號
上列被告因過失傷害案件，已經偵查終結，認應提起公訴，茲將
犯罪事實及證據並所犯法條分敘如下：
　　　　犯罪事實
一、林進鴻於民國109年10月22日16時8分許，駕駛車牌號碼000-
    0000號營業小客車，沿臺北市松山區敦化南路1段由南往北
    方向行駛，行經同路段與八德路12巷16弄口欲右轉時，本應
    注意車前狀況及兩車並行之間隔，並隨時採取必要之安全措
    施，而依當時天候晴，日間自然光線，柏油路面乾燥無缺陷
    ，無障礙物，視距良好，並無不能注意之情事，竟疏未注意
    及此，向右變換行向未注意其他車輛，逕行右轉，適有蔡欣
    妤騎乘車牌號碼000-0000號普通重型機車沿同向行駛至上開
    路口，蔡欣妤閃避不及，與林進鴻駕駛之車輛發生碰撞，致
    蔡欣妤受有腦震盪及與頭挫傷、左側手肘擦挫傷、左側腕部
    擦挫傷、左側膝部擦挫傷、左側足部擦挫傷、右側手部擦挫
    傷等傷害。嗣林進鴻在有偵查犯罪職權之機關或個人發覺其
    犯罪前，主動向前來處理之警方自首其為肇事人而願接受裁
    判。
二、案經蔡欣妤訴由臺北市政府警察局松山分局報告偵辦。
　　證據並所犯法條
一、證據清單及待證事實：
編號 證據名稱　 待證事實 1 被告林進鴻於警詢及偵訊中之自白 被告坦承向右變換行向未注意其他車輛，導致告訴人受傷，而有過失之事實。 2 證人即告訴人蔡欣妤於警詢時及偵訊中之證述 本案車禍發生之過程。 3 道路交通事故現場圖、道路交通事故調查報告表㈠、㈡暨現場及車輛照片共8張 事發地點現場及車輛外觀情形。 4 被告行車紀錄器光碟1片、本署檢察官勘驗筆錄1份 本案車禍發生之過程。 5 臺北市政府警察局交通警 察大隊交通事故初步分析研判表、臺北市車輛行車事故鑑定委員會0000000000號鑑定意見書各1份 被告向右變換行向未注意其他車輛，顯有過失之事實。 6 臺安醫院委託財團法人臺北醫學大學辦理診斷證明書、告訴人受傷照片共8張 告訴人受有上開傷害之事實。 7 臺北市政府警察局道路交通事故肇事人自首情形紀錄表 被告犯罪後，於該管公務員發覺前留在肇事現場，並於警方前往處理時，自承為肇事人而願接受裁判知事實。 
二、核被告所為，係犯刑法第284條前段之過失傷害罪嫌。被告
    犯罪後，於該管公務員發覺前留於肇事現場，並於警方前往
    處理時，自承為肇事人，為對於未發覺之罪自首而接受裁判
    ，併請依刑法第62條前段規定減輕其刑。
三、依刑事訴訟法第251條第1項提起公訴。
    此　致
臺灣臺北地方法院
中　　華　　民　　國　 110　　年　　9 　　月　　15　　日
　　　　　　　　　　　　　　　檢　察　官  許文琪
本件正本證明與原本無異
中　　華　　民　　國　 110　　年　　10　　月　　7 　　日
　　　　　　　　　            書　記　官  李念芸
附錄本案所犯法條全文
中華民國刑法第284條
因過失傷害人者，處 1 年以下有期徒刑、拘役或 10 萬元以下
罰金；致重傷者，處 3 年以下有期徒刑、拘役或 30 萬元以下
罰金。